Ata da Reunião 13 (Revisão e Retrospectiva - Sprint 3)
=====================================

Informações iniciais
--------------------
Data da reunião - `14/06/2015`  
Local da reunião - `Video Chamada Hangout`  
Inicio marcado da reunião - `19:30`  
Inicio real da reunião - `19:50`  
Término previsto da reunião - `21:00`  
Término real da reunião - `23:30`  

Participantes
-------------
Requiridos | Presentes
-----------|----------------
[Gabriela Aimée Guimarães](mailto:gabrielaimeeg@hotmail.com) | Ok!
[Gustavo Moraes dos Santos](mailto:gustavo_moraiss@hotmail.com) | Ok!
[Gleibson Wemerson Silva Borges](mailto:gleibsongyn@gmail.com) | Ok!
[Hiago Augusto Koziel Rahmig](mailto:hiagokoziel100@gmail.com) | Ok!
[Paulo de Oliveira Neto](mailto:pauloesgyn@gmail.com) | Ok!
[Pedro Henrique Silva Farias](mailto:pedrohenriquedrim@gmail.com) | Ok!
[Renan Ofugi Mikami](mailto:renangyn2010@hotmail.com) | Ok!
[Julianny Alves da Silva](mailto:julianny.alves@hotmail.com) | Ok!

Assuntos da reunião
-------------------
1. Revisão da sprint 3
2. Retrospectiva da sprint 3
3. Marco da Sprint 3

Memória da reunião
------------------
* Artefatos gerados na sprint 3 foram apresentados ao Product Owner e os interessados externos ao projeto;
* Verificou-se como a última Sprint foi em relação as pessoas, relações, processos e ferramentas;
* Identifiou-se os principais itens que foram bem e as potenciais melhorias;

Conclusões finais
-----------------
* Sprint 3 validada pelo Product Owner.
* Interessados externos atualizados em relação ao projeto: os casos de uso CSU10(Definir Modo Vibratório) e (CSU11- Definir Modo LED) foram implementados sem problemas, porém não foi possível implementar o caso de uso CSU7(Escolher Figura Rítmica). Tal caso de uso será incrementado como melhoria durante a manutenção.



